---
title: "Вторая лаб. №11. Костина Н"
output:
  html_document:
    df_print: paged
---
*Используйте файл RH_T.csv 
Напишите функцию, которая находит 2 соседних дня с максимальным перепадом температуры*

Читаем данные:
```{r}
data <- read.csv("./RH_T.csv")
data
```


В переменную ```index``` записываем массив индексов. В ```max_diff``` записываем ноль, как в принципе минимально возможное значение модуля числа. В ```ans_index``` записываем ```-1```
```{r}
index <- rownames(data)
len_index <- length(index)
max_diff = 0
ans_index <- -1
```


Ищем максимально возможный перепад температуры. Также дополнительно проверяем, что дни, которые идут подряд в датафрейме, также идут подряд хронологически.
```{r}
for (i in 1:(len_index - 1)) {
  cur_index <- index[i]
  next_index <- index[i + 1]
  
  cur_date <- as.Date(data[cur_index, 'YYYYMMDD'])
  next_date <- as.Date(data[next_index, 'YYYYMMDD'])

  cur_t <- data[cur_index, 'T2M']
  next_t <- data[next_index, 'T2M']
  
  if (cur_date + 1 == next_date) {
    abs_diff <- abs(cur_t - next_t)
    if (abs_diff > max_diff) {
      max_diff <- abs_diff
      ans_index <- i
    }
  }
}

```

Ответ:
```{r}
data[ans_index:(ans_index + 1), 1:11]
```

